最高法院刑事判決　　　　　　一○○年度台上字第二○一四號
上　訴　人　楊仁豪
上列上訴人因違反毒品危害防制條例等罪案件，不服台灣高等法
院台中分院中華民國一○○年二月二十三日第二審更審判決（九
十九年度上更(一)字第三○三號，起訴案號：台灣台中地方法院檢
察署九十九年度偵字第一○九○四號），提起上訴，本院判決如
下：
    主  文
上訴駁回。
    理  由
一、販賣及轉讓第一級毒品予黃慶村（即原判決附表一編號3 及
    附表二）部分：
按刑事訴訟法第三百七十七條規定：上訴於第三審法院，非以判
決違背法令為理由，不得為之；是提起第三審上訴，應以原判決
違背法令為理由，係屬法定要件。如果上訴理由書狀並未依據卷
內訴訟資料具體指摘原判決不適用何種法則或如何適用不當，或
所指摘原判決違法情事，顯與法律規定得為第三審上訴理由之違
法情形不相適合時，均應認其上訴為違背法律上之程式，予以駁
回。又證據之取捨與其證明力之判斷，以及事實有無之認定，屬
事實審法院之職權，苟其取捨證據與判斷證據證明力並不違背經
驗法則及論理法則，即不容任意指為違背法令，而執為第三審適
法之上訴理由。原判決綜合全案卷證資料，本於事實審法院之推
理作用，認上訴人楊仁豪有其事實欄所載如其附表一編號3 所示
販賣第一級毒品海洛因及附表二所示二次轉讓第一級毒品等犯行
，因而維持第一審論上訴人以販賣第一級毒品罪（即原判決附表
一編號3 所示；累犯）、轉讓第一級毒品二罪（即原判決附表二
所示；均累犯），販賣第一級毒品部分依刑法第五十九條規定酌
減其刑後，量處如原判決附表一編號3 及附表二所示之主刑及從
刑之判決，而駁回上訴人此等部分在第二審之上訴。已敘明憑以
認定之證據及理由，並對相關證據之取捨。且說明上訴人雖於第
一審審理、原審行準備程序時均坦承附表一編號3 及附表二所示
販賣海洛因及轉讓海洛因之犯行，惟其於民國九十九年五月六日
為警查獲時之警詢、偵訊均未坦承販賣海洛因犯行，於第二次偵
訊（即九十九年六月十日）並供稱：黃慶村何人我不清楚等語。
而黃慶村沒有綽號，但別稱「阿村」，「空仔」係其友人，亦經
證人黃慶村於偵查及原審審理時結證屬實（見他字第六○六三號
卷第七一頁，原審卷第一○八頁），且有通訊監察譯文在卷足參
（見他字第六○六三號卷第三七頁），足見起訴書認黃慶村即為
綽號「空的」之人，洵屬有誤。而上訴人於偵訊時雖泛言有幫他
人調貨，並從中獲得利潤，然經檢察官逐一訊問其有無幫本件購
毒者調貨時，則僅供稱：「林慰泰部分沒有，卓永祚部分是伊請
他施用，祈志雄則不清楚，亦不知『阿義』、黃慶村為何人」等
語，顯見上訴人於偵訊時並未坦承販賣及轉讓海洛因與原判決附
表一編號3 、附表二所示施用毒品者，不符合毒品危害防制條例
第十七條第二項偵、審中均自白應減輕其刑之規定。所為論斷及
法則之適用，核無違背法令情形。上訴意旨略稱：「空仔」即係
黃慶村，起訴書亦載黃慶村即為「空的」之人，黃慶村於警詢、
偵訊時就原判決附表一編號3 購買海洛因及附表二轉讓海洛因經
過，均結證在卷，是此部分犯行，應符合偵、審自白規定而減輕
其刑，原判決論斷顯然有誤云云。乃徒就原審採證認事之判斷等
職權行使，及原判決已論斷明白之事項，漫指違背法令，均難認
係具體指摘之合法上訴第三審理由。其此等部分之上訴均違背法
律上之程式，應併予駁回。
二、其餘販賣第一級毒品（即原判決附表一編號1、2、4至6）部
    分：
查第三審上訴書狀，應敘述上訴之理由，其未敘述者，得於提起
上訴後十日內補提理由書於原審法院，已逾上述期間，而於第三
審法院未判決前仍未提出上訴理由書狀者，第三審法院應以判決
駁回之，刑事訴訟法第三百八十二條第一項、第三百九十五條後
段規定甚明。上訴人因販賣第一級毒品五罪（即原判決附表一編
號1、2、4至6所示）部分，經原審判決後，於一○○年三月九日
提起上訴，同年三月十七日及四月七日分別補提上訴理由狀，但
對此等部分犯行，並未敘述任何理由，迄今逾期已久，於本院未
判決前仍未提出，依上開規定，此等部分之上訴均非合法，亦應
併予駁回。
據上論結，應依刑事訴訟法第三百九十五條，判決如主文。
中    華    民    國  一○○  年    四    月  二十七  日
                      最高法院刑事第六庭
                          審判長法官  洪  文  章  
                                法官  王  居  財  
                                法官  郭  毓  洲  
                                法官  沈  揚  仁  
                                法官  林  瑞  斌  
本件正本證明與原本無異
                                      書  記  官  
中    華    民    國  一○○  年    四    月  二十八  日
                                                      K